臺灣臺北地方法院民事小額判決　
110年度店建小字第4號
原      告  盧心豪  
被      告  林子廷  
上列當事人間請求損害賠償事件，經臺灣新北地方法院板橋簡易
庭110年度板建小調字第2號民事裁定移送前來，本院於民國111
年8月30日言詞辯論終結，判決如下：
  主      文
原告之訴駁回。
訴訟費用新臺幣壹仟元由原告負擔。
  事實及理由
壹、程序事項
    按移送訴訟之裁定確定時，受移送之法院受其羈束。民事訴
    訟法第30條第1項有明文。查本件經新北地方法院板橋簡易
    庭前揭民事裁定，以兩造簽訂建築物室內裝修─設計委託及
    工程承攬契約書範本（下稱系爭契約）第25條第1項約定，
    因系爭契約發生爭議，以標的物所在地即原告住所地之法院
    為第一審管轄法院為由移送本院，因非屬專屬管轄，揆諸前
    開說明，本院受其羈束。
貳、實體事項
一、原告主張：兩造於民國110年3月10日簽訂系爭契約，由被告
    承攬位在新北市○○區○○路○段000號6樓房屋室內裝修工程（
    下稱系爭工程），期間自110年3月10日起至110年6月1日止
    ，惟被告延宕至110年8月25日完工，共計遲延86天，依系爭
    契約第18條規定，被告應按日以工程總價款新臺幣（下同）
    175萬元千分之一給付伊遲延違約金150,500元(1,750,000×1
    /1000×86=150,500)，復以伊未支付冷氣尾款50,000元扣抵
    後計100,500元(150,500-50,000=100,500)，並減縮聲明：
    被告應給付原告10萬元及法定遲延利息（見本院卷第23、55
    頁）。
二、被告則以：系爭工程進度受到疫情影響，且原告追加多項工
    作內容，與原契約範圍已不同，原告尚未給付尾款225,000
    元，與前揭請求主張抵銷等語，並聲明：原告之訴駁回。
三、法院之判斷：
　㈠按當事人得約定債務人於債務不履行時，應支付違約金。違
    約金，除當事人另有訂定外，視為因不履行而生損害之賠償
    總額。其約定如債務人不於適當時期或不依適當方法履行債
    務時，即須支付違約金者，債權人除得請求履行債務外，違
    約金視為因不於適當時期或不依適當方法履行債務所生損害
    之賠償總額，民法第250條定有明文。查系爭契約第18條約
    定：「…乙方（指被告）如未依本契約所定之期限內完成本
    案之規劃設計或施工，乙方應個別按日以設計費用或實際工
    程費用，每逾1日，課以設計服務費用或實際工程費用千分
    之一遲延違約金予甲方（指原告），違約金總額以本契約總
    價百分之十為限。」（見板建小調卷第23至25頁），而原告
    主張被告延期至110年8月25日完工，違約金總額10萬元等語
    ，被告雖稱：伊在7月18日已完工，之後屬修繕部分，且有
    疫情、變更設計展延工期事由等語；惟未提出任何證據供本
    院參酌，亦未提出經原告核備展延工期之相關事證以實其說
    。被告此部分抗辯，要非有據，原告應得請求逾期違約金10
    萬元。
　㈡按二人互負債務，而其給付種類相同，並均屆清償期者，各
    得以其債務，與他方之債務，互為抵銷，民法第334條第1項
    前段定有明文。承上述，原告得向被告請求違約金額10萬元
    ，惟被告主張對原告有工程尾款債權225,000元等情，為原
    告在庭不爭執，有本院111年8月30日言詞辯論筆錄在卷可按
    （見本院卷第73至74頁），是被告以其上開工程尾款債權為
    抵銷後，原告已無剩餘金額可請求。
  ㈢按稱和解者，謂當事人約定，互相讓步，以終止爭執或防止
    爭執發生之契約，民法第736條定有明文。又契約之要約人
    ，因要約而受拘束；要約經拒絕者，失其拘束力；對話為要
    約者，非立時承諾，即失其拘束力；民法第154條第1項前段
    、第155條、第156條分別定有明文。又當事人須互相表示意
    思一致者，其契約始為成立，觀諸民法第153條第1項亦明。
    原告雖稱：被告同意以伊未付尾款抵銷被告因系爭工程施工
    造成伊裝潢損失等語（見同上）；惟被告否認並稱：「當時
    要簽約的時候原告說他要回去再考慮一下，而且我當時認為
    17萬元是包括逾期的賠償，現在原告另外跟我請求逾期違約
    金，我不同意8月21日以尾款抵銷裝潢損失的部分。」等語
    在卷（見本院卷第74頁），是可認被告就系爭工程所涉爭執
    曾提出兩造和解之要約，然原告當時並未立時承諾，依前揭
    規定，被告提出和解方案之要約即失其拘束力，原告也未提
    出曾經承諾之證據，是兩造間並未就此達成合意，其理甚明
    。原告復未提出其他證據以實其說，本院自難對原告上開主
    張為有利之認定。
四、綜上所述，原告依承攬契約之法律關係，請求被告給付10萬
    元，及自起訴狀繕本送達被告之翌日至清償日止，按週年利
    率5％計算之利息，為無理由，應予駁回。
五、本件事證已臻明確，兩造其餘攻防方法及所提證據，經本院
    斟酌後，核與判決結果不生影響，爰不予逐一論駁，併此敘
    明。
六、訴訟費用負擔之依據：依民事訴訟法第78條。
中　　華　　民　　國　　111 　年　　10　　月　　14 　 日
                  新店簡易庭法  官　鄧德倩 
以上正本證明與原本無異。
如不服本判決，須以違背法令為理由，於判決送達後20日內向本
庭（新北市○○區○○路0段000號）提出上訴狀。（須按他造當事人
之人數附繕本）。如委任律師提起上訴者，應一併繳納上訴審裁
判費。
中　　華　　民　　國　　111 　年　　10　　月　　14 　 日
                            書記官  張嘉崴 
計算書：
項    目                    金  額（新臺幣）      備  註
第一審裁判費                        1,000元
合        計                        1,000元
一、民事訴訟法第436條之18第1項：
    （小額訴訟程序）判決書得僅記載主文，就當事人有爭執事
    項，於必要時得加記理由要領。
二、民事訴訟法第436條之24第2項：
    對於小額程序之第一審裁判上訴或抗告，非以其違背法令為
    理由，不得為之。
三、民事訴訟法第436條之25：
    上訴狀內應記載上訴理由，表明下列各款事項：
    (一)原判決所違背之法令及其具體內容。
    (二)依訴訟資料可認為原判決有違背法令之具體事實。